【裁判字號】    98,交抗,2595
【裁判日期】    981027
【裁判案由】    違反道路交通管理處罰條例
【裁判全文】
臺灣高等法院交通事件裁定            98年度交抗字第2595號
抗  告  人
即受處分人  甲○○
上列抗告人因違反道路交通管理處罰條例案件，不服臺灣板橋地
方法院，中華民國九十八年九月十四日所為之裁定（九十八年度
交聲字第一八四四號），提起抗告，本院裁定如下：
    主  文
抗告駁回。
    理  由
一、按，交通事件之抗告程序除準用刑事訴訟法有關規定外，並
    準用道路交通案件處理辦法異議及裁定程序章之規定，道路
    交通案件處理辦法第二十六條定有明文。又按，抗告期間，
    除有特別規定外，為五日，自送達裁定後起算，刑事訴訟法
    第四百零六條前段復有明文規定。再按，刑事訴訟法第六十
    二條規定：「送達文書，除本章有特別規定外，準用民事訴
    訟法之規定。」民事訴訟法第一百三十八條第一、二項規定
    ：「送達不能依前二條規定為之者，得將文書寄存送達地之
    自治或警察機關，並作送達通知書兩份，一份黏貼於應受送
    達人住居所、事務所、營業所或其就業處所門首，另一份置
    於該送達處所信箱或其他適當位置，以為送達。」，「寄存
    送達，自寄存之日起，經十日發生效力。」是以，法院就交
    通聲明異議案件所為裁定之送達，自準用民事訴訟法規定計
    算。又寄存送達發生效力所應經之十日期間，係以其期間末
    日之終止，為十日期間之終止，此後即開始計算所應為訴訟
    行為之法定不變期間（例如對被告送達不利之判決書，於七
    月一日寄存送達，寄存日不算入，自七月二日計算十日期間
    ，至七月十一日午後十二時發生送達效力，應自七月十二日
    零時計算其上訴不變期間），有最高法院九十四年度第一次
    民、刑事庭會議決議參照。
二、本件抗告人即受處分人甲○○因違反道路交通管理處罰條例
    案件，經原審法院裁定後，於民國九十八年九月二十一日將
    裁定正本寄存送達於臺北縣政府警察局板橋分局廣福派出所
    ，有原審卷第三十三頁所附之送達證書可稽。受處分人依上
    開說明，應認係於九十八年十月一日星期四收受送達（即九
    月二十一日加十日），其抗告期間，依照首開說明，為五日
    ，則自送達裁定（十月一日）之翌日即起算，計至九十八年
    十月六日（星期二），其抗告期間即已屆滿。因受處分人係
    居住在臺灣板橋地方法院所在之臺北縣土城市，並無在途期
    間。從而受處分人於同年月七日始行提起抗告（有臺灣板橋
    地方法院收狀戳附於本院卷附之抗告狀上可憑），業已逾越
    法定抗告期間，其抗告顯非合法，應予駁回。
三、本件抗告在程序上既不合法，受處分人有關實體上之爭執，
    自無從審究，併予敘明。
四、據上論斷，應依道路交通案件處理辦法第二十六條，刑事訴
    訟法第四百十一條前段，裁定如主文。
中    華    民    國    98    年    10    月    27    日
                  刑事第十三庭  審判長法  官  曾德水
                                      法  官  崔玲琦
                                      法  官  遲中慧
以上正本證明與原本無異。
不得再抗告。
                                      書記官  陳韋杉
中    華    民    國    98    年    10    月    27    日


司法院資訊處製作；財團法人民間司法改革基金會備份。
